臺灣臺北地方法院民事判決　九十一年度訴字第一三二六號
　　原　　　告　　華泰商業銀行股份有限公司
　　法定代理人　　甲○○
　　訴訟代理人　　乙○○
　　　　　　　　　丙○○
　　被　　　告　　丁○○
　　兼訴訟代理人　己○○
　　被　　　告　　戊○○
右當事人間請求清償借款事件，本院判決如左：
    主      文
被告應連帶給付原告新台幣壹佰肆拾萬捌仟伍佰玖拾元，及自民國九十年八月三
十日起至清償日止，按年息百分之八點二五計算之利息，暨自民國九十年九月三十日
起至清償日止，逾期清償在六個月以內者，按上開利率百分之十，逾期超過六個月者
，超過部分按上開利率百分之二十計算之違約金。
訴訟費用由被告連帶負擔。
    事      實
甲、原告方面：
一、聲明：如主文第一項所示。
二、陳述：被告己○○於民國八十九年九月二十九日，以被告丁○○、戊○○為連帶
    保證人，向原告借用新台幣（下同）二百萬元，借款期間自八十九年九月二十九
    日起至九十二年九月二十九日止，約定自借款日起以一個月為一期，共分三十六
    期，按月平均攤還本息，利息按原告基本放款利率減碼年息百分之零點四一計算
    ，並於原告基本放款利率變動時，改按調整後之利率減原碼計算（目前為年息百
    分之八點二五），並約定如有一宗債務未依約清償者，借款人即喪失期限利益，
    全部借款視為到期，應立即償還，逾期清償在六個月以內者，按上開利率百分之
    十，逾期超過六個月者，超過部分按上開利率百分之二十計付違約金。詎被告己
    ○○就上開借款自九十年八月三十日起即未依約繳交本息，依前開約定已喪失期
    限利益，尚欠本金一百四十三萬八千五百九十三元，及自九十年八月三十日起至
    清償日止，按年息百分之八點二五計算之利息，暨自九十年九月三十日起至清償
    日止，逾期清償在六個月以內者，按上開利率百分之十，逾期超過六個月者，超
    過部分按上開利率百分之二十計算之違約金，迄未清償。為此依據消費借貸及連
    帶保證契約之法律關係，訴請被告負連帶給付之責。
三、證據：提出借據及約定書各一紙、繳款明細表一份（以上均為影本）。
乙、被告方面：
一、聲明：駁回原告之訴。
二、陳述：被告有按期繳款，只是最近六期有遲延繳款之情形。
三、證據：未提出證據。
    理      由
一、按訴狀送達後，原告不得將原訴變更或追加他訴，但減縮應受判決事項之聲明者
    ，不在此限，民事訴訟法第二百五十五條第一項第三款定有明文。查原告原於其
    起訴狀訴之聲明欄請求被告應連帶給付其本金一百四十九萬一千三百二十元，及
    自九十年七月三十日起至清償日止，按年息百分之八點二五計算之利息，暨自九
    十年八月三十日起至清償日止，逾期清償在六個月以內者，按上開利率百分之十
    ，逾期超過六個月者，超過部分按上開利率百分之二十計算之違約金；嗣於本院
    行準備程序時將請求之本金變更為一百四十三萬八千五百九十三元，利息及違約
    金之起算日期亦分別變更為自九十年八月三十日及自九十年九月三十日起算（見
    九十一年三月二十八日準備程序筆錄），核屬減縮其應受判決事項之聲明，揆諸
    前揭法條，自應准許，合先敘明。
二、本件原告就其主張之事實，業據其提出與所述相符之借據及約定書、繳款明細表
    等件為證，被告等人對於借款及擔任連帶保證人之事實均不爭執，對於所欠金額
    亦無意見，原告上開主張，自堪信為真實。被告雖辯稱有按期繳款，僅最近幾期
    有遲延等語，惟依兩造簽訂之約定書第五條第一項第一款之約定，如被告任何一
    宗債務不依約清償本金時，全部債務即視為到期，被告既自承有數期遲延繳款之
    事實，應已喪失期限利益，自負有全部清償之責，其所辯尚難認為有理。
三、按借用人應於約定期限內，返還與借用物種類、品質、數量相同之物，民法第四
    百七十八條定有明文。次按稱保證者，謂當事人約定，一方於他方之債務人不履
    行債務時，由其代負履行責任之契約；又保證債務，除契約另有訂定外，包含主
    債務之利息、違約金、損害賠償及其他從屬於主債務之負擔，同法第七百三十九
    條、第七百四十條亦有明定。另按連帶債務之債權人，得對債務人中之一人，或
    數人，或全體，同時或先後請求全部或一部之給付，亦為民法第二百七十三條第
    一項所規定。從而原告依據消費借貸及連帶保證契約之法律關係，請求被告連帶
    給付借款一百四十三萬八千五百九十三元，及自九十年八月三十日起至清償日止
    ，按年息百分之八點二五計算之利息，暨自九十年九月三十日起至清償日止，逾
    期清償在六個月以內者，按上開利率百分之十，逾期超過六個月者，超過部分按
    上開利率百分之二十計算之違約金，為有理由，應予准許。
四、據上論結，本件原告之訴為有理由，依民事訴訟法第八十五條第二項，判決如主
    文。
中　　　華　　　民　　　國　　九十一　　年　　　五　　　月　　　十七　　日
                                        民事第二庭審判長法  官  丁蓓蓓
                                                        法  官  陳婷玉
                                                        法  官  林庚棟
右為正本係照原本作成
如對本判決上訴，須於判決送達後廿日內向本院提出上訴狀
中　　　華　　　民　　　國　　九十一　　年　　　五　　　月　　　十七　　日
~B法院書記官　劉芳菊
